臺灣臺中地方法院交通事件裁定　　　　　　　　九十一年度交聲字第一二四號
　　原處分機關　交通部公路總局台中市監理站
　　異 議人 即
　　受 處分 人　甲○○
右列受處分人因違反道路交通管理處罰條例案件，對於交通部公路局臺中區監理所中
華民國九十一年十二月二日所為之處分（裁監稽違字第裁六一─Ｇ00000000
號裁決書），聲明異議，本院裁定如左：
    主  文
異議駁回。
    理  由
一、本件異議人即受處分人甲○○聲明異議意旨略以：受處分人所駕駛之車輛已老舊
    當時行車速度應在速限以下，且照片中只有二輛車不知是否有誤照，又該路段並
    無速限標誌，應屬市○○○道，故原裁罰機關之處分顯有違誤，為此聲明異議，
    請求撤銷原處分云云。
二、按汽車駕駛人，行車速度，超過規定之最高時速，處新台幣一千二百元以上二千
    四百元以下罰鍰；又汽車駕駛人，違反左列各款所列條款之一者，除依原條款處
    罰鍰外，並予記違規點數一點，道路交通管理處罰條例第四十條第一項、第六十
    三條第一項第一款分別定有明文。次按汽車違反道路交通管理事件，以科學儀器
    取得違規證據資料，足資認定其違規事實者，得逕行舉發之，而逕行舉發，應記
    名車輛牌照號碼、車型等可資辨明之資料，查明汽車所有人姓名或名稱、住址，
    並以該汽車所有人為被通知人製單舉發之，由舉發機關送達被通知人，違反道路
    交通管理事件統一裁罰標準及處理細則第二十三條第一項第五款、同條第二項、
    第十一條第一項第二款定有明文。
三、經查：本件受處分人所有之車牌號碼ＨＦ九─二九五號重型機車，確曾於民國九
    十一年九月二十六日上午八時許，行經時速限制為五十公里之台中市○○路○段
    處，以時速六十五公里之速度超速行駛，超速達十五公里之事實，有舉發照片一
    幀在卷可憑，受處分人對於照片內之車輛為其所有並駕駛之事實，亦不爭執。而
    另有台中市警察局九十一年十一月十五日中市警交字第０九一００一九０九二號
    函稱：「經查該路段限速五十公里，而該重機車行經該時、地，經科學儀器測照
    時速達六十五公里，超速十五公里，該重機車確為超速無誤。另依據道路交通安
    全規則第九十三條規定：行車速度，依標誌或標線之規定，無標誌或標線者，在
    市區道路，時速不得超過五十公里，而本市道路皆屬市區道路○○○路段之速限
    自須遵守上述規定」等情，有該函一紙在卷可稽；另參諸目前警方所用雷達測速
    儀器之準確性，益可認定受處分人所有之重型機車確有超速行駛之事實。從而，
    原處分機關本諸權責據以裁罰，核無不當。本件聲明異議為無理由，應予駁回。
據上論斷，應依道路交通管理處罰條例第八十七條第二項，道路交通案件處理辦法第
十九條，裁定如主文。
中      華      民      國    九十一    年     十二     月     十七     日
                                      臺灣臺中地方法院交通法庭
                                          法  官   王  靜  秋
右正本證明與原本無異。
如不服本裁定，應於送達後五日內，向本院提出抗告狀。
                                          書記官
中      華      民      國    九十一    年     十二     月     十七     日
